【裁判字號】    99,訴,87
【裁判日期】    990526
【裁判案由】    違反槍砲彈藥刀械管制條例
【裁判全文】
臺灣嘉義地方法院刑事判決                99年度訴字第87號
公  訴  人  臺灣嘉義地方法院檢察署檢察官
被      告  乙○○
            丙○○
共      同
選任辯護人  王正明律師
上列被告因違反槍砲彈藥刀械管制條例等案件，經檢察官提起公
訴（99年度偵字第447號），本院判決如下：
    主  文
乙○○犯寄藏手槍罪，處有期徒刑伍年肆月，併科罰金新臺幣捌
萬元，罰金如易服勞役，以新臺幣壹仟元折算壹日。扣案制式半
自動手槍壹支（槍枝管制編號：0000000000，含彈匣
壹個）沒收；又共同犯恐嚇危害安全罪，處有期徒刑肆月。有期
徒刑部分應執行有期徒刑伍年陸月，併科罰金新臺幣捌萬元，罰
金如易服勞役，以新臺幣壹仟元折算壹日，扣案制式半自動手槍
壹支（槍枝管制編號：0000000000，含彈匣壹個）沒
收。
丙○○共同犯持有手槍罪，處有期徒刑伍年貳月，併科罰金新臺
幣捌萬元，罰金如易服勞役，以新臺幣壹仟元折算壹日，扣案制
式半自動手槍壹支（槍枝管制編號：0000000000，含
彈匣壹個）沒收。
    犯 罪 事 實
一、乙○○基於非法寄藏制式手槍及具殺傷力子彈之犯意，於民
    國89年間之某日，在不詳地點，受成年男子「林慶益」之託
    ，收受其所持之義大利TANFOGLIO廠P19 compact combat型
    ，口徑9mm制式半自動手槍1支（槍枝管制編號：0000000000
     ，含彈匣1個）及具殺傷力子彈3顆，代為保管上開槍、彈
    ，並藏放在臺南縣鹽水鎮○○路142號住處而持有。嗣丙○○因於99年1月11日凌晨2時許，在臺南縣鹽水鎮大香港小吃
    店內遇見甲○○，甲○○向丙○○催討多年前所積欠之債款
    新臺幣（下同）160,000元，丙○○對此心生不滿，遂於同
    年月11日（起訴書誤載為16日）下午4時許，聯絡甲○○前
    往嘉義縣義竹鄉○○村○○段地號1478號、1479號甲○○經
    營之養豬場前，協商還款事宜，並告知乙○○前情，2人即
    基於共同持有前揭制式手槍、子彈及恐嚇危害安全之犯意聯
    絡，由乙○○攜帶上開手槍及子彈，由丙○○駕車搭載乙○○一同前往養豬場，抵達後，丙○○即下車與甲○○理論，
    過程中因丙○○與甲○○爭執激烈，丙○○對甲○○稱以：
    「我有在社會闖蕩、東西很多」等語（臺語），乙○○即下
    車，持以前揭制式手槍，對空擊發1槍，丙○○則徒手毆打
    甲○○，致其受有胸壁、腹部挫傷之傷害（傷害部分未據告
    訴），乙○○見狀接續再持以上開制式手槍對空擊發1槍，
    以此加害生命、身體之方式，恐嚇甲○○，使其心生畏懼，
    致生危害於安全，甲○○遂同意丙○○每月償還1,000元，
    乙○○旋即撿拾其中擊發之1個彈殼，由丙○○駕車搭載離
    去，並前往嘉義縣義竹鄉後鎮村邱水允紀念公園（下稱邱水
    允紀念公園）旁抽水機處藏放上開制式手槍及子彈。嗣經警
    據報查獲，在養豬場扣獲制式子彈彈殼1個，並於99年1月12
    日上午8時20分許，由乙○○帶同警方前往上揭藏放手槍處
    所，扣得口徑9mm制式半自動手槍1支（槍枝管制編號：0000
    000000，含彈匣1個）及具殺傷力子彈1顆（已鑑定試射失卻
    子彈性質），而悉上情。
二、案經嘉義縣警察局布袋分局報告臺灣嘉義地方法院檢察署檢
    察官偵查起訴。
    理  由
壹、證據能力部分
一、按被告以外之人於審判外之言詞或書面陳述，除法律有規定
    者外，不得作為證據；而於偵查中向檢察官所為之陳述，除
    顯有不可信之情況者外，得為證據，刑事訴訟法第159條第
    1項、第159條之1第2項分別定有明文。本件證人即告訴人甲○○、共同被告乙○○（對被告丙○○而言）分別於偵查中
    經具結所為證言，固屬被告以外之人於審判外之言詞陳述，
    惟係於自由意志下所為陳述，並經具結，無顯不可信之情形
    ，依刑事訴訟法第159條之1第2項規定，自應有證據能力。
    至於被告2人之選任辯護人主張告訴人於警詢之陳述無證據
    能力，本院審酌告訴人於本院審理時已到庭具結作證，並經
    檢、辯雙方為交互詰問，其於警詢時之陳述，尚非為證明本
    件犯罪事實之存否所必要者，而與刑事訴訟法第159條之2或
    第159條之3所定情形不相符合，復查無其他得例外取得證據
    能力之法律依據，是依刑事訴訟法第159條第1項規定，該項
    證據方法應予排除，不得作為本案證明被告有罪之依據，但
    仍得作為彈劾證據，用來爭執或減損被告、證人陳述之證明
    力（最高法院97年度台上字第483號、第67號判決意旨參照
    ），併以敘明。
二、另被告以外之人於審判外之陳述，雖不符前4條（即刑事訴
    訟法第159條之1至之4）之規定，而經當事人於審判程序同
    意作為證據，法院審酌該言詞陳述或書面陳述作成時之情況
    ，認為適當者，亦得為證據；當事人、代理人或辯護人於法
    院調查證據時，知有第159條第1項不得為證據之情形，而未
    於言詞辯論終結前聲明異議者，視為有前項之同意，此觀刑
    事訴訟法第159條之5規定甚明。本件公訴檢察官及被告、選
    任辯護人於本院準備程序及審理時對於相關具傳聞性質之證
    據資料（詳如下述），均表示同意作為本案之證據，且迄於
    言詞辯論終結前亦未聲明異議。本院審酌前揭證據資料作成
    時之情況，核無違法取證或其他瑕疵，認為以之作為證據為
    適當，自得作為證據。
貳、實體事項
一、上揭被告乙○○所為寄藏制式手槍、具殺傷力子彈及另持以
    手槍對空擊發方式，對告訴人為恐嚇等犯罪事實，業據其於
    本院審理時坦承不諱（見本院卷第103、104、119、120頁）
    ，核與證人即告訴人於偵查中及本院審理時具結證述之情節
    相符（見偵查卷第12至14頁；本院卷第59至75頁），又扣案
    手槍1支（槍枝管制編號：0000000000，含彈匣1個）及子彈
    1顆、彈殼1個，經送內政部警政署刑事警察局鑑定，認係口
    徑9mm制式半自動手槍，為義大利TANFOGLIO廠P19 compact
    combat型，送鑑時槍號部分遭磨滅，僅可辨識Z095，經以電
    解腐蝕法重現結果，無法重現，槍管內具6條右旋來復線，
    擊發功能正常，可供擊發同口徑制式子彈使用，認具殺傷力
    ，又送驗子彈1顆，係非制式子彈，由金屬彈殼組合直徑8.8
    mm金屬彈頭而成，經試射，可擊發，認具殺傷力，至於彈殼
    1個，認係已擊發之口徑9mm（9×19mm）制式彈殼，此有該
    局99年1月28日刑鑑字第0990007795號槍彈鑑定書1份在卷為
    佐（見本院卷第30至31頁），是扣案手槍、子彈依槍砲彈藥
    刀械管制條例所定均不得非法寄藏持有之，而告訴人對於乙○○持槍對空擊發，亦心生畏懼，要屬無疑。
二、訊據被告丙○○，固坦承與告訴人因債務問題，先於當日凌
    晨在大香港小吃店與告訴人有所爭執，復於同日下午駕車搭
    載乙○○前往養豬場與告訴人商談，見乙○○當場持槍對空
    擊發後，即離開現場，並至邱水允紀念公園旁抽水機處藏放
    上開制式手槍及子彈等事實，惟矢口否認有何與乙○○共同
    持有前揭手槍、子彈及恐嚇告訴人之犯行，辯稱：並未告知
    乙○○前往養豬場之目的，不知道其攜帶槍、彈，直至乙○○持槍對空擊發後，才知悉前情，亦未於乙○○擊發第1槍
    後毆打告訴人；另事後藏放手槍、子彈之地點亦係乙○○選
    定，從頭至尾均未觸及該手槍、子彈云云。然查：
(一)證人即告訴人於本院審理時到庭具結證稱：於92年至94年間
    借款160,000元予丙○○，其交付2張支票，迄今均未償還，
    在大香港小吃店遇到丙○○，有要求其多少償還一些，當場
    另1位友人因喝醉，與丙○○有口角；同日下午丙○○即約
    至養豬場，到現場後丙○○下車，表示該友人有撥打電話向
    其道歉，乙○○在車上，能聽到對話內容，丙○○先責備在
    大香港小吃店跟其要錢乙事，並說「在社會闖蕩，東西很多
    」，並無償還之意，乙○○即下車，持槍對空擊發1槍，丙○○再動手，以拳頭打伊胸部，用腳踢腹部，乙○○在旁觀
    看，又再持槍對空擊發1槍，因害怕遂同意丙○○提出每月
    清償1,000元，乙○○即撿拾地上之彈殼，有聽到「還有1顆
    彈殼未找到」等語，乙○○隨及推丙○○上車而離去；對於
    乙○○持槍對空擊發會感到害怕等語（見本院卷第60至65、
    70、72頁），並於偵查中具結證稱：剛開始對話時，丙○○
    提到有槍等情，乙○○開第1槍後，丙○○打伊，乙○○有
    靠近，未注意其等有無交談，乙○○即再開第2槍，2槍之間
    時間沒隔多久，乙○○還有跟丙○○講話；乙○○開第1槍
    後，丙○○並未制止亦無任何動作等語（見偵查卷第13、14
    頁），另乙○○於偵查中即已坦承：丙○○有告知因與告訴
    人吵架，要去找告訴人，怕會發生事情，才帶槍過去等語（
    見偵查卷第11頁），於本院羈押庭訊問時供稱：丙○○因與
    告訴人之債務糾紛，找伊去與告訴人見面，案發後丙○○駕
    車搭載去藏槍等語（見本院聲羈卷第7、9頁），並於本院審
    理時供述：平時出去不會帶槍等語（見本院卷第108頁），
    衡以丙○○係積欠告訴人債務之人，告訴人向之催討清償，
    實屬正當而無違常理，乙○○平時並無隨身攜帶槍、彈之習
    性，若當日並不知悉丙○○欲前往與告訴人就債務問題協商
    或欲表達當日凌晨在大香港小吃店所受之不滿，即無攜帶槍
    、彈前往之必要，反無異徒增為警查獲非法持有槍彈之風險
    ，顯見乙○○於當日由丙○○駕車搭載時，即已知悉欲前往
    養豬場與告訴人協商債務問題，始攜帶槍、彈前往，乙○○
    、丙○○於本院審理時所供陳：乙○○並不知要前往養豬場
    ，亦不知丙○○要至養豬場與告訴人商談債務問題云云（見
    本院卷第106、115頁），悖於常情，不足採信，益徵乙○○
    辯稱：不知丙○○攜帶槍、彈前往云云，是否可採，已不無
    疑義。
(二)再者，告訴人於案發後之警詢及偵查中具結均證述：在養豬
    場時丙○○有陳稱「在社會闖蕩，東西很多」等語（見警卷
    第15頁；偵查卷第13頁），並於本院審理時亦為相同之證詞
    ，已於前述，反觀丙○○與乙○○於警詢時，均未供稱前揭
    話語係告訴人所陳稱，丙○○並於偵查中供述：「（問：你
    有無跟甲○○說在社會闖蕩東西很多？）我只有跟他說講話
    不要這麼苛」等語（見偵查卷第11頁），亦未辯稱係告訴人
    所言，而乙○○於本院行準備程序時始供述：前揭話語係告
    訴人所陳述云云（見本院卷第37頁），丙○○於本院審理時
    才辯解：前揭話語係告訴人所言云云（見本院卷第75頁），
    觀諸丙○○於警詢時即已知悉告訴人指稱其於現場有告以上
    開話語，卻未提出並非其所言，係告訴人所陳述等有利於己
    之辯駁，而於本院審理時附和乙○○於本院行準備程序之陳
    述，顯已難採信。又丙○○因向告訴人借貸，交付發票日期
    為94年9月25日、94年10月10日，面額分別為6萬元、10萬元
    之支票2張，此有支票影本2張在卷可稽（見本院卷第80頁）
    ，丙○○亦坦承：當日有攜帶5,000元欲償還之，但未清償
    ，此筆債務告訴人並未催討等語（見本院卷第38、75、111
    頁），既已積欠債務長達4年有餘，告訴人並未主動積極向
    丙○○催討，當日亦係丙○○邀約告訴人至養豬場，若為償
    還債務，自可自行前往，何需告知乙○○一同前往，輔以當
    時攜帶槍、彈之人係乙○○，告訴人並無任何持有槍、彈之
    情形，亦無相關之犯罪紀錄，此有臺灣高等法院被告前案紀
    錄表1份存卷為佐（見本院卷第127頁），均可見前揭話語應
    為丙○○所言，而非告訴人所陳，亦徵丙○○前往搭載乙○○至養豬場時，即已告知對告訴人催討債務之不滿，而應知
    悉乙○○攜帶槍、彈乙情，始在現場陳稱上揭話語，乙○○
    並進而持槍對空擊發，至為灼然。
(三)另告訴人因遭丙○○毆打，受有胸壁、腹部挫傷等傷害，告
    訴人並於99年1月12日晚上8時21分許至財團法人天主教聖馬
    爾定醫院（下稱聖馬爾定醫院）急診，主訴1月11日晚上被
    打後右胸痛，予以X光及超音波及尿液檢查，結果未發現異
    常，開立口服藥及衛教注意事項，於同日晚上9時50分許離
    院返家觀察，此有該院99年1月12日診斷證明書、99年4月23
    日（99）惠醫字第0470號函及檢送之病歷資料在卷可參（見
    本院卷第81、85至91頁），衡以醫生之專業，雖不致將舊傷
    誤為新傷而開立急診診斷證明，至於前揭函文說明告訴人係
    主訴「1月11日晚上」被打後右胸痛等語，然於病歷資料內
    係記載「昨天被朋友打胸部、腹部」等語（見本院卷第88頁
    背面），縱時間記載有些微差異，對於告訴人於本件案發後
    有至醫院急診之事實，應無影響。再者，告訴人雖於警詢時
    指述：遭丙○○毆打，但未受傷等語（見警卷第17頁），然
    於本院審理時具結證稱：當時並未發現有受傷，之後回去才
    發現有傷，覺得腹部、胸口疼痛，去醫院驗傷，丙○○之父
    親希望原諒其等，不要提出告訴，才未將驗傷單提出等語（
    見本院卷第62、65頁），且於驗傷前即於偵查中具結證述：
    乙○○擊發第1槍後，丙○○有毆打之等語（見偵查卷第13
    頁），告訴人既於案發後驗傷前之警詢、偵查中即已證稱遭
    丙○○毆打，製作筆錄後始至醫院驗傷，復於本院審理時對
    於為何並未提出傷害告訴及診斷證明書等節，亦提出合理之
    解釋，其所受傷害與證述遭毆打之部位，亦屬相當，其所為
    證詞應可堪採信，丙○○徒言並未毆打告訴人云云，尚非可
    採。
(四)按槍砲彈藥刀械管制條例第7條第4項及第12條第4項所謂之
    持有，係指執持占有之意，祇要將槍、彈置於自己管領之下
    ，即實力支配狀態中，即足當之，與時間長短並無必然之關
    係，且並非必需親自持有，如以共同犯罪之意思，事先有犯
    意之合致，而由其中一部分人實施犯罪行為，即有共同犯罪
    之存在；又持有槍枝罪，其持有之繼續為行為之繼續，而非
    狀態之繼續，亦即一經意圖犯罪而持有槍枝，該罪雖告成立
    ，但其完結，須繼續至持有行為終了之時為止（最高法院96
    年度台上字第3718號、79年度台非字第264號判決意旨可資
    參照）。另共同正犯之意思聯絡並不限於事前有所謀議，即
    僅於行為當時有共同犯意之聯絡者，亦屬之，且其表示之方
    法，亦不以明示通謀為必要，即相互間有默示之合致，亦無
    不可，最高法院73年台上字第2364號判例意旨參照。本件被
    告乙○○經由丙○○之告知，一同前往告訴人之養豬場與告
    訴人協商債務糾紛，丙○○既於現場對告訴人陳稱「在社會
    闖蕩，東西很多」等語，乙○○隨即持槍對空擊發，顯見丙○○已知悉乙○○攜帶槍、彈，有共同持有之犯意，又乙○○持槍對空擊發第1槍，藉以恐嚇告訴人之後，丙○○並未
    立即制止乙○○，反而毆打告訴人，致告訴人受有前揭傷害
    ，乙○○再對空擊發第2槍，恐嚇告訴人，既如前述，顯見
    丙○○有利用持有槍、彈並對空擊發之狀態，達成其與告訴
    人商談還款之方式，即該槍、彈始終在乙○○、丙○○2人
    共同實力範圍之管領、支配狀態下，且2人案發後再一同將
    槍、彈藏放在邱水允紀念公園旁抽水機處，以結束其等之持
    有，無論該槍彈當時在何人手中持有，應均不違反其等之本
    意。再者，被告2人應亦知悉一般人皆畏懼槍枝，攜帶槍、
    彈前往，應即為恐嚇告訴人，丙○○既係耳聰目明之正常人
    ，若其當日真無與乙○○共同持有上揭槍、彈恐嚇告訴人之
    犯意聯絡，衡情丙○○於聽聞乙○○擊發第1槍之後應為制
    止，並立即離開現場，猶無進而毆打告訴人之理，又乙○○
    攜帶槍、彈前往，衡情即為於商討之際藉之恐嚇告訴人，丙○○應有利用此舉以達協商或表達不滿之目的，被告2人相
    互間縱無恐嚇告訴人之明示犯意聯絡，亦堪認有默示之合致
    。至於丙○○於偵查中供稱：有制止乙○○不要開槍等語（
    見偵查卷第10頁），然告訴人於偵查及本院審理時均已證稱
    ：丙○○並無任何制止之言語及動作等語（見偵查卷第13頁
    ；本院卷第64頁），衡之常理，一般人對於持槍擊發均會心
    感畏懼，乙○○持槍既係對空擊發，而非對告訴人擊發，目
    的係為恐嚇，亦據其坦承在卷（見本院卷第120頁），擊發
    第1槍應已達威嚇之目的，若確遭丙○○制止，應無再為擊
    發第2槍之理，是丙○○辯稱乙○○擊發第1槍之後有制止之
    云云，實違常理，不足採信，而乙○○供稱：丙○○於擊發
    第1槍之後有出聲制止云云，顯係袒護丙○○，要難採為丙○○有利之依據。綜前各節，相互勾稽，丙○○上揭之行為
    已然該當刑法上「共同持有」之概念，而應認其等共同持有
    上開之槍彈無誤，亦有持槍擊發恐嚇告訴人之意思表示默示
    合致，亦即乙○○與丙○○就本件犯行顯有犯意聯絡及行為
    分擔，並無超出其等認知之範圍，其等既基於相互之認識，
    以共同犯罪之意思參與非法持有槍、彈及在現場擊發2槍恐
    嚇告訴人之犯行，則被告2人即應對所發生之結果共同負責
    。
(五)此外，復有指認犯罪嫌疑人紀錄表2紙、現場照片6張、槍枝
    藏放地點及槍枝照片10張附卷足考（見警卷第25至27、30、
    31、34至38頁）。綜上所述，乙○○前開自白，則應與事實
    相符，而丙○○上開所辯，顯係事後飾卸之詞，難以採信，
    本件事證明確，乙○○上揭未經許可，寄藏手槍、彈、恐嚇
    危害安全、丙○○共同未經許可，持有手槍、子彈及恐嚇危
    害安全等犯行，均堪以認定，應予依法論科。
二、論罪科刑
(一)按未經許可持有、寄藏槍枝，其持有、寄藏之繼續，乃行為
    之繼續，亦即一經持有、寄藏槍枝，犯罪即成立，惟其犯罪
    繼續至持有、寄藏行為終了即為警查獲時為止，其前後持有
    之行為，應以一持有或寄藏行為加以評價；又寄藏與持有，
    均係將物置於自己實力支配之下，僅寄藏必先有他人之持有
    行為，而後始為之受寄代藏，故寄藏之受人委託代為保管，
    其保管之本身，亦屬持有，惟此持有係寄藏之當然結果，法
    律上自宜僅就寄藏之行為包括評價，不應另就持有予以論罪
    （最高法院74年台上字第3400號判例、95年度台上字第3978
    號判決意旨均可供參照）。又按刑法修正前，若意圖犯恐嚇
    罪而持有改造手槍，嗣果以該手槍恐嚇他人，應認其持有改
    造手槍與恐嚇兩罪間有手段、目的牽連關係，依修正前刑法
    第55條規定從一重處斷；若單純持有改造手槍或具意圖所犯
    之罪為恐嚇以外之其他犯罪，以後另行起意以該手槍恐嚇他
    人，則其所犯持有改造手槍罪與恐嚇罪間，難認有牽連關係
    ，應屬數罪併罰（最高法院96年度台上字第6905號判決意旨
    參照）。另刑法第305條恐嚇罪之恐嚇，係僅以通知加害之
    事使人恐佈為已足，不必果有加害之意思，更不須有實施加
    害之行為，且通知危害方法，並無限制，除以積極明示之言
    語舉動外，凡以其他足使被害人理解其意義之方法或暗示其
    如不從，將加危害而使被害人心生畏怖者，均應包括在內（
    最高法院75年度台上字第5480號判決、73年度台上字第1933
    號判決意旨可資參照）。
(二)本件乙○○因「林慶益」交付扣案槍枝、子彈，即受其所託
    ，並將槍、彈藏放在住處房間內而置於自己實力支配之下，
    又因丙○○與告訴人因債務有糾紛，遂攜帶槍、彈，與丙○○至現場，持以前揭手槍，對空擊發2槍，係以傷害等惡害
    通知告訴人，顯以加害生命、身體之事對其恐嚇，已足使告
    訴人心生畏懼，堪認致生危害於告訴人之安全，是核乙○○
    所為，係犯槍砲彈藥刀械管制條例第7條第4項之寄藏手槍罪
    、同條例第12條第4項之寄藏子彈罪、刑法第305條之恐嚇危
    害安全罪；丙○○所為，係犯槍砲彈藥刀械管制條例第7條
    第4項之持有手槍罪、同條例第12條第4項之持有子彈罪、刑
    法第305條之恐嚇危害安全罪，被告2人就持有手槍、子彈及
    恐嚇危害安全犯行，有犯意聯絡及行為分擔，為共同正犯。
    乙○○持有手槍及子彈之行為，係其寄藏之當然結果，不另
    論罪，其先後2次所為恐嚇危害安全犯行，時間、空間均密
    接，係基於同一恐嚇危害安全犯意下之接續行為，為接續犯
    ，僅論以一罪，另以1行為觸犯槍砲彈藥刀械管制條例第7條
    第4項之寄藏手槍罪、同條例第12條第4項之寄藏子彈罪，為
    想像競合犯，依刑法第55條之規定，從一重之槍砲彈藥刀械
    管制條例第7條第4項之罪處斷，而其寄藏手槍犯行與恐嚇危
    害安全犯行，因寄藏之初並非為犯罪之目的，依前揭說明，
    認係屬各別犯意，行為互異，應分論併罰。至於丙○○共同
    持有上揭槍、彈以恐嚇告訴人之犯行，其犯罪實行行為，客
    觀上已有局部之重合，且其行為之重合時點，依社會一般通
    念，密接於該等行為之著手階段，自可認丙○○前開所為，
    係基於同一犯罪故意，而實行一個犯罪行為，核屬以一行為
    觸犯持有手槍、持有子彈及恐嚇危害安全等罪，為想像競合
    犯，應依刑法第55條前段之規定，從一重之槍砲彈藥刀械管
    制條例第7條第4項之罪處斷，起訴書之論罪欄雖未論及乙○○涉犯寄藏槍、彈犯行、乙○○與丙○○涉犯恐嚇危害安全
    犯行，然犯罪事實已有論述，並據本院於審理時告知被告2
    人，亦經公訴檢察官以補充理由書補充之（見本院卷第128
    至130頁），本院自得併予審理，附此說明。
(三)爰審酌乙○○高中肄業、丙○○國中畢業之智識程度，明知
    未經主管機關許可，不得寄藏、持有制式手槍及子彈，乙○○竟無故受託藏放，且與告訴人並無任何債務糾紛或恩怨，
    於丙○○與告訴人協商債務糾紛時，持以手槍對空擊發，恐
    嚇告訴人，丙○○亦利用乙○○持有手槍及對空擊發，以達
    使告訴人同意清償方式，使告訴人心生畏懼，情節非輕，兼
    衡乙○○犯後坦承犯行，丙○○犯後否認犯行，乙○○寄藏
    槍、彈時間長達10年，乙○○持有時間較短，造成告訴人內
    心恐懼之程度、2人前均無刑事犯罪紀錄之素行，此有臺灣
    高等法院被告前案紀錄表2份存卷足佐，乙○○自承經營卡
    拉OK店、與母親同住，育有1子；丙○○陳稱從事臨時工工
    作，與妻同住，育有3子之家庭、經濟狀況等一切情狀，分
    別量處如主文所示之刑，並就併科罰金刑部分，依刑法第42
    條第3項前段之規定，諭知易服勞役之折算標準，另就乙○○所犯2罪，定其應執行之刑，以示懲儆。
三、按沒收為從刑之一種，應隨主刑宣告。又共同正犯因相互間
    利用他方之行為，以遂行其犯意之實現，本於責任共同之原
    則，共同正犯應對所參與犯罪之全部事實負責，有關從刑之
    沒收部分，亦應於其本身所處主刑之後，併為沒收之諭知（
    最高法院92年度台上字第7050號判決意旨參考）。本件扣案
    制式半自動手槍1支（槍枝管制編號：0000000000，含彈匣1
    個），依槍砲彈藥刀械管制條例之規定，係違禁物，不問屬
    於犯人與否，應依刑法第38條第1項第1款規定，就被告2人
    所犯之槍砲彈藥刀械管制條例第7條第4項之罪予以宣告沒收
    。至於另扣獲非制式子彈1顆，業因囑託內政部警政署刑事
    警察局鑑驗，經鑑驗試射擊發而僅餘彈殼，已失去子彈之功
    能而不具有殺傷力，又在現場查獲之制式子彈彈殼1個，亦
    失卻子彈性質，非屬違禁物，皆不諭知沒收，併此敘明。
據上論斷，應依刑事訴訟法第299條第1項前段，槍砲彈藥刀械管
制條例第7條第4項、第12條第4項，刑法第11條前段、第28條、
第305條、第55條、第42條第3項前段、第51條第5款、第38條第1
項第1款，刑法施行法第1條之1第1項、第2項前段，判決如主文
。
本案經檢察官侯德人到庭執行職務
中    華    民    國    99    年     5    月    26    日
                  刑事第二庭審判長法  官  沈福財
                                  法  官  卓春慧
                                  法  官  林青怡
以上正本證明與原本無異。
如不服本判決應於收受判決後10日內向本院提出上訴書狀，並應
敘述具體理由；其未敘述上訴理由者，應於上訴期間屆滿後20日
內向本院補提理由書（均須按他造當事人之人數附繕本）「切勿
逕送上級法院」。告訴人或被害人如對於本判決不服者，應具備
理由請求檢察官上訴，其上訴期間之計算係以檢察官收受判決正
本之日期為準。
中    華    民    國    99    年     5    月    26    日
                                  書記官  江芳耀
附錄本案論罪科刑法條全文
槍砲彈藥刀械管制條例第7條
未經許可，製造、販賣或運輸火砲、肩射武器、機關槍、衝鋒槍
、卡柄槍、自動步槍、普通步槍、馬槍、手槍或各類砲彈、炸彈
、爆裂物者，處死刑、無期徒刑或7年以上有期徒刑；處徒刑者
，併科新台幣3千萬元以下罰金。
未經許可，轉讓、出租或出借前項所列槍砲、彈藥者，處無期徒
刑或5年以上有期徒刑，併科新台幣1千萬元以下罰金。
意圖供自己或他人犯罪之用，而犯前二項之罪者，處死刑或無期
徒刑；處徒刑者，併科新台幣5千萬元以下罰金。
未經許可，持有、寄藏或意圖販賣而陳列第1項所列槍砲、彈藥
者，處5年以上有期徒刑，併科新台幣1千萬元以下罰金。
第1項至第3項之未遂犯罰之。
槍砲彈藥刀械管制條例第12條
未經許可，製造、販賣或運輸子彈者，處1年以上7年以下有期徒
刑，併科新台幣 500 萬元以下罰金。
未經許可，轉讓、出租或出借子彈者，處6月以上5年以下有期徒
刑，併科新台幣 300 萬元以下罰金。
意圖供自己或他人犯罪之用，而犯前二項之罪者，處3年以上10
年以下有期徒刑，併科新台幣 700 萬元以下罰金。
未經許可，持有、寄藏或意圖販賣而陳列子彈者，處5年以下有
期徒刑，併科新台幣 300 萬元以下罰金。
第 1 項至第 3 項之未遂犯罰之。
刑法第305條
以加害生命、身體、自由、名譽、財產之事，恐嚇他人致生危害
於安全者，處 2 年以下有期徒刑、拘役或 3 百元以下罰金。

司法院資訊處製作；財團法人民間司法改革基金會備份。
